【裁判字號】    98,訴,587
【裁判日期】    980629
【裁判案由】    毒品危害防制條例
【裁判全文】
臺灣基隆地方法院刑事判決               98年度訴字第587號
公  訴  人  臺灣基隆地方法院檢察署檢察官
被      告  甲○○
上列被告因毒品危害防制條例案件，經檢察官提起公訴（98年度
毒偵字第828 號），於本院準備程序中，被告先就被訴事實為有
罪之陳述，本院合議庭乃裁定由受命法官依簡式審判程序進行審
理，並判決如下：
    主      文
甲○○施用第一級毒品，累犯，處有期徒刑肆月，如易科罰金，
以新臺幣壹仟元算壹日。
    犯罪事實
一、甲○○於民國95年間，因施用第一、二級毒品案件，經觀察
    勒戒後，因認無繼續施用毒品之傾向，於95年6月6日執行完
    畢釋放，並經臺灣基隆地方法院檢察署檢察官以95年度毒偵
    字第296 號不起訴處分確定；又因施用第一、二級毒品案件
    ，經本院以95年度訴字第956號判決判處有期徒刑8月、5 月
    ，應執行有期徒刑11月確定，嗣經本院以96年度聲減字第47
    3號裁定減刑後應執行有期徒刑5月15日確定；再因施用第一
    級毒品案件，經本院以96年度訴字第429 號判決判處有期徒
    刑9月確定，嗣經本院以96年度聲減字第1611 號裁定減刑為
    有期徒刑4月15日確定，上開二案接續執行，於97年2月22日
    縮刑期滿執行完畢（構成累犯）。詎甲○○仍不知戒除毒癮
    ，復基於施用第一級毒品海洛因之犯意，於98年4月8日下午
    4 時許，在臺北縣瑞芳鎮○○路95號住處，以注射針筒注射
    右手手臂血管方式非法施用第一級毒品海洛因1 次，嗣於同
    年月9日上午11時5分許，為警持本院另案核發之搜索票在上
    址搜索時，在員警尚未發現其施用毒品或持有毒品前，即主
    動自行供出施用毒品之時間及地點，並接受裁判，復經甲○
    ○同意採驗尿液結果呈嗎啡、可待因陽性反應而悉上情。
二、案經基隆市警察局移送臺灣基隆地方法院檢察署檢察官偵查
    起訴。
    理    由
一、程序事項：
    本件被告甲○○所犯者非為死刑、無期徒刑、最輕本刑為3
    年以上有期徒刑之罪或高等法院管轄第一審案件，其於準備
    程序進行中，先就被訴事實為有罪之陳述，經告知其簡式審
    判程序之旨，並聽取公訴人、被告之意見後，本院依刑事訴
    訟法第273條之1第1 項之規定，裁定由受命法官獨任進行簡
    式審判程序，合先敘明。
二、認定事實所依據之證據及理由：
    (一)被告自白：
      被告於本院審理中自白確有於上開時、地施用第一級毒品
      海洛因1 次之犯行事實，其任意自白核與下列事證相符，
      應堪採為證據。
    (二)尿液檢驗結果：
      台灣尖端先進生技醫藥股份有限公司濫用藥物檢驗報告乙
      紙（附於98年度毒偵字第828號偵查卷第30 頁），足證經
      被告同意採集其尿液送驗結果嗎啡（11830ng/ml）、可待
      因（1250ng/ml）陽性反應。
    (三)臺灣高等法院被告全國前案紀錄表附卷可參，足認被告確
      有如犯罪事實所載之觀察勒戒及徒刑執行等事實。
    (四)上開補強證據已足資擔保被告於本院審理時所為之上開任
      意性自白具有相當程度之真實性，而得使本院確信被告前
      述自白之犯罪事實確屬真實，從而依刑事訴訟法第156 條
      第1 項「被告之自白，非出於強暴、脅迫、利誘、詐欺、
      疲勞訊問、違法羈押或其他不正之方法，且與事實相符者
      ，得為證據。」及第2 項「被告或共犯之自白，不得作為
      有罪判決之唯一證據，仍應調查其他必要之證據，以察其
      是否與事實相符。」規定，本院自得依被告前述自白及各
      該補強證據認定被告確有施用第一級毒品海洛因1 次之犯
      行。本件事證明確，被告之犯行堪以認定。
三、論罪及科刑之理由：
  (一)查海洛因係毒品危害防制條例所列管之第一級毒品，此為該
    條例第2條第2項第1 款所明定。核被告所為，係犯毒品危害
    防制條例第10條第1 項之施用第一級毒品罪。被告持有第一
    級毒品海洛因供其施用，其持有之低度行為，應為其施用之
    高度行為所吸收，不另論罪。
  (二)被告於98年4月9日上午11時5 分許，在臺北縣瑞芳鎮○○路
    95號為警持搜索票實施搜索時，在員警尚未發現其施用毒品
    或持有毒品前，即主動自行供出施用毒品之時間及地點，並
    接受裁判，有被告於本院審理時之筆錄可稽，且承辦員警亦
    稱已不復記憶，有公務電話紀錄在卷可憑，是依罪證有疑，
    利歸被告原則，應認被告本案施用毒品之犯行已符自首要件
    ，爰依刑法第62條前段規定，就被告所犯毒品罪，減輕其刑
    。
  (三)被告曾有如前所述之犯罪科刑及刑之執行情形，此有臺灣高
    等法院被告前案紀錄表可稽，其於有期徒刑執行完畢後，5
    年內故意再犯本件最重本刑有期徒刑之罪，構成為累犯，應
    依刑法第47條第1 項規定論以累犯，並依法加重其刑。又被
    告同時有加重（累犯）、減輕（自首）事由，應依法先加後
    減之。
  (四)爰審酌立法院於86年10月30日三讀通過於87年5月20 日公布
    ，同年月22日生效之毒品危害防制條例，該條例對於施用毒
    品之被告改以治療、矯治為目的，非重在處罰，是被告違反
    本罪實係基於「病患性」行為，而對他人甚少損害，然被告
    前曾因施用毒品，經送觀察勒戒及判決執行，有上開前案紀
    錄表為憑，素行非佳，經警查獲後仍未戒絕，如前次輕度量
    刑就被告言已無法收矯治之效，再衡量被告其餘犯罪之動機
    、目的、犯罪時所受之刺激、犯罪之手段、犯人之生活狀況
    、品行、智識程度、犯罪所生之危險或損害等一切情狀，量
    處如主文所示之刑，並諭知易科罰金之折算標準。
四、據上論斷，應依刑事訴訟法第273條之1第1項、第299條第1
    項前段，毒品危害防制條例第10條第1項、第23條第2項，刑
    法第11條前段、第47條第1項、第62條、第41條第1項前段，
    判決如主文。
本案經檢察官乙○○到庭執行職務。
中    華    民    國    98    年    6    月    29    日
                  刑事第三庭法    官  林淑鳳
以上正本證明與原本無異。
如不服本判決應於收受送達後10日內向本院提出上訴書狀，並應
敘述具體理由；其未敘述上訴理由者，應於上訴期間屆滿後20日
內向本院補提理由書（均須按他造當事人之人數附繕本）「切勿
逕送上級法院」。
中    華    民    國    98    年    6     月    30    日
                            書 記 官  王靜敏
附錄論罪法條：
毒品危害防制條例第10條
施用第一級毒品者，處 6 月以上 5 年以下有期徒刑。
施用第二級毒品者，處 3 年以下有期徒刑。


司法院資訊處製作；財團法人民間司法改革基金會備份。
